臺灣高雄地方法院刑事判決　　　　　　 100年度易字第1578號
公　訴　人　臺灣高雄地方法院檢察署檢察官
被　　　告　馬世豪
上列被告因竊盜案件，經檢察官提起公訴（100年度偵字第30062
號），本院合議庭裁定改行簡式審判程序，判決如下：
    主  文
馬世豪犯如附表編號一至四所示之竊盜罪，各處如附表編號一至
四「主文欄」所示之刑。應執行有期徒刑捌月，如易科罰金，以
新臺幣壹仟元折算壹日。
    事  實
一、馬世豪意圖為自己不法之所有，分別於下述時、地，徒手竊
    取他人財物：
(一)於民國100年8 月16日10時許，在高雄市苓雅區○○○路218
    號之大統百貨前，見蔡明憲所有停放於上址之重機車置物箱
    未上鎖，即徒手竊取放置其內黑色sony牌行動電話（序號：
    00000000000000號）1支（已發還蔡明憲）。
(二)於100年9 月21日21時30分許，在高雄市新興區○○○路187
    號，見楊岳峰所有車牌號碼502-HVX 號重型機車停放於上址
    停車格，未拔下車鑰匙且無人看管，便以該鑰匙發動機車後
    駛離現場以竊取該重型機車（價值約新臺幣【下同】5 萬元
    ）、及其置物箱內楊岳峰所有之黑色sony 牌行動電話1支、
    鑰匙一串（序號：000000000000000 號，與上開重機車均已
    發還楊岳峰），並嗣於不詳時間，將該重機車停放於高雄市
    鼓山區○○○路與鼓南街口。
(三)於100年10月9 日16時許，在高雄市前鎮區○○○路252號之
    湯姆熊遊藝場內，見蔡玉明所有放置於地上之背包1 個（內
    有黑色nokia牌行動電話1 支【序號：0000000000000CA】及
    行動電話電源1 具【型號：DC-11K】等物，均已發還蔡玉明
    ）無人看管，遂徒手竊取之。
(四)於100 年10月14日16時許，在高雄市苓雅區○○○路21號12
    樓之湯姆熊遊藝場內，見林寬易所有放置於椅子之背包1 個
    （內有現金1,000 元、郵局金融卡、健保卡等物）無人看管
    而徒手竊取之，並即將竊得現金花用殆盡，其餘物品隨手丟
    棄。嗣該遊藝場之保全人員呂俊旻於100 年10月16日19時20
    分許發現馬世豪後，報警處理，始循線查獲上情。
二、案經高雄市政府警察局苓雅分局報告臺灣高雄地方法院檢察
    署檢察官偵查起訴。
    理  由
一、程序部分：
    本件被告馬世豪所犯非死刑、無期徒刑、最輕本刑為3 年以
    上有期徒刑之罪，或高等法院管轄第一審之案件，經準備程
    序訊問被告後，被告為認罪之答辯，經告以簡式審判程序之
    旨，並聽取檢察官及被告之意見後，本院合議庭裁定改由受
    命法官獨任依簡式審判程序進行審理，是本件之證據調查，
    依刑事訴訟法第273條之2規定，不受同法第159條第1項、第
    161條之2、第161條之3、第163條之1及第164條至第170條規
    定之限制，合先敘明。
二、實體部分：
    訊據被告馬世豪就上開犯罪事實均坦承不諱，核與證人蔡明
    勳（即被害人蔡明憲之弟弟）、楊岳峰、蔡玉明、林寬易、
    呂俊旻於警詢中證述之情節相符（警卷第7至8頁、第9 頁正
    反面、第10頁正反面、第11至12頁、第13至14頁），並有蔡
    明勳、蔡玉明及楊岳峰所出具之贓物認領保管單4 紙（警卷
    第15至18頁）、高雄市政府警察局苓雅分局成功路派出所扣
    押筆錄、扣押物品目錄表各1 紙（警卷19至21頁）、本案查
    獲照片9張（警卷第23頁、第26至31頁在卷）、100年10月14
    日「湯姆熊遊樂場」之監視器畫面光碟1 片（偵卷第20頁存
    放袋內）、及監視器畫面翻拍照片4 張（警卷第24至25頁）
    等在卷可佐，堪信被告上開自白與事實相符。本件事證明確
    ，被告4次竊盜犯行，均洵堪認定。
三、論罪科刑：
    核被告馬世豪所為上開4罪，均係犯刑法第320條第1 項之普
    通竊盜罪。爰審酌被告正值青年，不思以己力獲取報酬，而
    以竊盜行為獲取不法之利益，惟其犯後坦承犯行，知所悔悟
    ，態度尚稱良好，又除竊取被害人林寬易之財物部分未能歸
    還外，其餘財物均已發還被害人蔡明憲、楊岳峰、蔡玉明，
    及其所竊取之財物價值等一切情狀，分別量處如附表「主文
    欄」所示之刑、及均諭知易科罰金之折算標準，並合併定應
    執行有期徒刑8 月、及諭知易科罰金之折算標準，以示懲儆
    。又公訴人雖就被告4次犯行具體求刑有期徒刑2年，惟本院
    認以量處如主文所示之刑為適當，公訴人之求刑核屬過重，
    附此敘明。
據上論斷，應依刑事訴訟法第273條之1第1 項、第284條之1、第
299條第1項前段、刑法第320條第1項、第41條第1 項前段、第51
條第5款，刑法施行法第1條之1，判決如主文。
本案經檢察官李茂增到庭執行職務。
中    華    民    國   100    年    11    月    30    日
                  刑事第二庭  法  官  洪韻婷
以上正本證明與原本無異。
如不服本判決應於收受判決後10日內向本院提出上訴書狀，並應
敘述具體理由。其未敘述上訴理由者，應於上訴期間屆滿後20日
內向本院補提理由書(均須按他造當事人之人數附繕本)「切勿逕
送上級法院」。
中    華    民    國   100    年    11    月    30    日
                              書記官  莊永利
【附表】
┌────┬───────┬────────────────────┐
│編號    │犯罪事實      │主文欄                                  │
│        │              │                                        │
├────┼───────┼────────────────────┤
│ 一     │如犯罪事實欄一│馬世豪竊盜，處有期徒刑貳月，如易科罰金，│
│        │、（一）所示  │以新臺幣壹仟元折算壹日。                │
├────┼───────┼────────────────────┤
│ 二     │如犯罪事實欄一│馬世豪竊盜，處有期徒刑參月，如易科罰金，│
│        │、（二）所示  │以新臺幣壹仟元折算壹日。                │
├────┼───────┼────────────────────┤
│ 三     │如犯罪事實欄一│馬世豪竊盜，處有期徒刑貳月，如易科罰金，│
│        │、（三）所示  │以新臺幣壹仟元折算壹日。                │
├────┼───────┼────────────────────┤
│ 四     │如犯罪事實欄一│馬世豪竊盜，處有期徒刑參月，如易科罰金，│
│        │、（四）所示  │以新臺幣壹仟元折算壹日。                │
└────┴───────┴────────────────────┘
附錄本案論罪科刑法條：
中華民國刑法第320條（普通竊盜罪、竊佔罪）
意圖為自己或第三人不法之所有，而竊取他人之動產者，為竊盜
罪，處5 年以下有期徒刑、拘役或 5 百元以下罰金。
意圖為自己或第三人不法之利益，而竊佔他人之不動產者，依前
項之規定處斷。
前二項之未遂犯罰之。